【裁判字號】    97,易,699
【裁判日期】    971022
【裁判案由】    竊盜等
【裁判全文】
臺灣高雄地方法院刑事判決               97年度易字第699號
公  訴  人  臺灣高雄地方法院檢察署檢察官
被      告  乙○○
                    （現另案在臺灣高雄第二監獄執行中）
上列被告因竊盜案件，經檢察官追加起訴（臺灣屏東地方法院檢
察署97年度偵字第2496號）後，被告於準備程序為有罪之陳述，
經本院合議庭裁定由受命法官依簡式審判程序獨任審理，並判決
如下：
    主  文
乙○○攜帶兇器毀越安全設備於夜間侵入住宅竊盜，累犯，處有
期徒刑壹年陸月。
    事  實
一、乙○○前因違反毒品危害防制條例案件，經本院以90年度旗
    簡字第45號判處有期徒刑5 月確定，並於民國92年7 月11日
    執行完畢。詎仍不知悔改，意圖為自己不法之所有，於96年
    8 月14日夜間某時許，持其所有足以對人之生命、身體安全
    構成威脅，客觀上可供兇器使用之金屬材質鉗子1 支，剪斷
    屏東縣里港鄉土庫村東榮巷32號丙○○住處鐵窗之鐵條並向
    上扳折，空出足以容身出入之間隙後，從該間隙侵入丙○○
    住宅，竊取丙○○之現金新台幣3 萬元、揚琴1 台、電腦4
    部，與邱有連所有之身份證、健保卡、郵局、農會提款卡、
    國際駕照各1 張，及邱介甫所有之護照1 本、美國社會安全
    卡、土地銀行、郵局提款卡各1 張，並丙○○所有之手錶、
    手鍊、玉佩各1 個及普洱茶2 包等財物。嗣丙○○於96 年8
    月15日上午8 時30分許返家發覺報警，經警於上開住處採集
    指紋送鑑，比對出係乙○○所有而查獲上情。
二、案經丙○○訴由屏東縣政府警察局里港分局報請臺灣屏東地
    方法院檢察署檢察官偵查追加起訴。
    理  由
一、本件被告乙○○所犯係死刑、無期徒刑、最輕本刑為3 年以
    上有期徒刑以外之罪，其於準備程序就上揭被訴事實為有罪
    之陳述，經本院告知簡式審判程序之旨，並聽取公訴人及被
    告2 人意見後，認無不得或不宜改依簡式審判程序進行之處
    ，爰依刑事訴訟法第273 條之1 第1 項及第284 條之1 規定
    ，經合議庭裁定進行簡式審判程序，合先敘明。
二、訊據被告固坦承有上揭攜帶兇器毀越鐵窗侵入住宅竊盜之事
    實，惟否認有何夜間侵入住宅竊盜之犯行，辯稱：伊係傍晚
    5 、6 點侵入，太陽還沒下山云云。經查：
(一)上揭攜帶兇器毀越鐵窗侵入住宅竊盜事實，業據證人即被害
    人丙○○於警詢時證述（見警卷第4 至5 頁）及於偵查中結
    證（見偵卷第29頁）明確，復有內政部警政署刑事警察局96
    年9 月4 日刑紋字第0960130837號鑑驗書（見警卷第8 頁）
    、屏東縣警察局97年9 月30日屏警鑑字第0970048796號函（
    見本院卷第46至49頁）、屏東縣警察局里港分局三和派出所
    受理刑事案件報案三聯單（見警卷第6 頁）、受理各類案件
    紀錄表（見警卷第7 頁）、現場圖（見偵卷第16頁）各1 份
    、蒐證照片12張（見偵卷第10至15頁）及被告於本院審理中
    當庭繪製之上開鉗子略圖（見本院卷第69頁）1 張在卷可稽
    。足見被告此部分任意性之自白與事實相符，堪以採信。
(二)證人丙○○係於96年8 月14日夜間離開上址，到他處過夜，
    翌日上午返家始知遭竊等情，業據證人丙○○於偵查中結證
    明確（見偵卷第29頁），而被告於本院準備程序中亦自承當
    時天色已暗，要用打火機找路，不確定幾點等語（見本院卷
    第28頁），衡諸論理法則與經驗法則，證人丙○○係於夜間
    離開上址，則被告當無可能係於96年8 月14日傍晚即侵入竊
    盜，參以被告上揭所述，猶以打火機方能找路，足見當時應
    已日沒，係屬夜間無疑。是被告所辯顯不足採。綜上所述，
    本件事證明確，被告犯行堪以認定，應予依法論科。
三、按刑法第321 條第1 項第3 款之攜帶兇器竊盜罪，係以行為
    人攜帶兇器竊盜為其加重條件，此所謂兇器，其種類並無限
    制，凡客觀上足對人之生命、身體、安全構成威脅，具有危
    險性之兇器均屬之，包括扳手、鉗子、起子等物，且祇須行
    竊時攜帶此種具有危險性之兇器為已足，並不以攜帶之初有
    行兇之意圖為必要，最高法院79年台上字第5253號判例及76
    年度台上字第3929號判決意旨可資參照；同項第2 款之「門
    扇」係指門戶等阻隔出入之設備而言，至於鐵窗乃防盜之「
    安全設備」，而非單純之門扇，最高法院45年台上字第1443
    號判例可資參照；刑法上所謂夜間，為日出前日沒後，刑事
    訴訟法第100 條之3 第3 項定有明文。又夜間侵入住宅外，
    並有毀越門扇牆垣安全設備等情形，自應併予論處，不能以
    毀越門扇牆垣亦係侵入行為，遂謂二者不能並存，亦有最高
    法院24年上字第418 號判例意旨參照；另如犯竊盜罪兼具數
    款加重情形時，因竊盜行為祇有一個，仍祇成立一罪，不能
    認為法律競合或犯罪競合，但判決主文應將各種加重情形順
    序揭明，理由並應引用各款，俾相適應，最高法院69年台上
    字第3945號判例可資參照；而侵入住宅，將住戶財物一併竊
    去，其所竊取者，雖屬數人之財物，但非行為人所能知悉，
    應成立一個夜間侵入住宅竊盜之罪，不發生數罪問題，最高
    法院29年上字第1403號判例意旨參照。查本件被告竊盜時攜
    帶之鉗子係市面上常見呈「X 」形、利用槓桿原理以折斷物
    品所用，為質地堅硬之金屬製品，又能持以折斷鐵條，業據
    被告坦承並繪製上圖在卷，足認具有危險性可供兇器使用，
    應屬上揭所稱之兇器。且被告係將該住處鐵窗之鐵條並向上
    扳折後侵入，使其失卻防護作用，乃毀越安全設備之行為。
    又被告係於夜間侵入住宅，已如上述。是核被告所為，係犯
    刑法第321 條第1 項第1 、2 、3 款之加重竊盜罪。起訴意
    旨認被告前揭犯行係犯刑法第321 條第1 項之攜帶兇器竊盜
    罪嫌及刑法第306 條之侵入住宅罪嫌，惟公訴人業於本院準
    備程序中更正起訴法條為刑法第321 條第1 項第3 款、第2
    款、第1 款之攜帶兇器毀越安全設備夜間侵入住宅竊盜罪嫌
    ，本院自毋庸再行變更起訴之法條，附此敘明。被告雖有上
    揭數款加重情形，且竊取丙○○、邱有連、邱介甫之物，惟
    其竊盜行為僅有一個，亦難認被告確知所竊財物係屬不同人
    所有，參照上揭判例意旨，僅成立一個竊盜罪，不能以法律
    競合或犯罪競合論。再被告有如事實欄所示論罪科刑並執行
    完畢之前科，有臺灣高等法院被告前案紀錄表1 份在卷可稽
    ，其受有期徒刑執行完畢後5 年內，故意再犯本件有期徒刑
    以上之罪，為累犯，應依刑法第47條第1 項規定加重其刑。
    爰審酌被告不思以正當方式取得財物，竟圖私慾而攜帶兇器
    夜間侵入他人住宅並竊取財物，侵害法益程度非輕，尚破壞
    他人居住安寧，且對他人生命、身體有相當之危險性，於社
    會治安危害重大，迄未與被害人和解，不宜量處過輕之刑，
    惟念及其犯後終能坦承犯行，已有悔意，態度尚可，及考量
    其犯罪動機、智識程度等一切情狀，量處如主文所示之刑。
    至被告犯罪所用之鉗子，雖應認係被告所有供犯罪所用之物
    ，然因未扣案，為免執行困難，爰不予宣告沒收，附此敘明
    。
據上論斷，應依刑事訴訟法第299 條第1 項前段、第273 條之 1
第1 項、第284 條之1 ，刑法第321 條第1 項第1 、2 、3 款、
第47條第1 項，判決如主文。
本案經檢察官甲○○到庭執行職務。
中    華    民    國    97    年    10    月    22    日
                  刑事第十庭  法  官    李俊霖
以上正本證明與原本無異。
如不服本判決，應於收受本判決後10日內向本院提出上訴書狀，
其未具體敘述理由者，應於上訴期間屆滿後20日內，向本院補提
上訴理由書狀（須按他造當事人之人數附繕本，勿逕送上級法院
）。
中    華    民    國    97    年    10    月    22    日
                              書記官    武凱葳
附錄本件論罪科刑之法條：
中華民國刑法第321條
犯竊盜罪而有左列情形之一者，處6 月以上、5 年以下有期徒刑
：
一  於夜間侵入住宅或有人居住之建築物、船艦或隱匿其內而犯
    之者。
二  毀越門扇、牆垣或其他安全設備而犯之者。
三  攜帶兇器而犯之者。
四  結夥三人以上而犯之者。
五  乘火災、水災或其他災害之際而犯之者。
六  在車站或埠頭而犯之者。
前項之未遂犯罰之。


司法院資訊處製作；財團法人民間司法改革基金會備份。
